---
title: "laadprofiel Outlander vs. Leaf"
author: "Nazir Refa"
date: "5 August 2015"
output: html_document
---
#Deel 1
## Stap 1: 
Nazir introduceert zich zelf in het kort en vertelt dat Auke en hij een live demonstratie gaan doen over hun nieuwe *workflow* middels een concrete vraagstelling:
**Wat is het verschil bij de verdeling van de maximale laadsnelheid tussen Outlander en Leaf?**

**Oplossing:**
Voor beide auto modellen maak ik een grafiek waar ik de verdeling van de hoogste kwartierwaarde gedurende een transactie weergeef.


## Stap 2:
Nazir opent de R-Studio scherm (de benodigde packages worden voor de presentatie geladen) en geeft korte uitleg wat men op het interface ziet. 
Vervolgens opent hij een R Markdown file en geeft de naam: **carmodels**. Hij importeert ook het data bestand **Cartype detection data** uit de Dropbox. In de markdown voert hij de volgende code chunks in en hij de laat de resultaten zien.  
```{r, eval=FALSE} 

#Bij de variabel ***car.model*** selecteer ik *Outlander PHEV* en *Leaf*. Vervolgens Verwijder ik all observaties waarbij de waarde voor de variable w.max ontbreekt. 
trmA <- trm %>%                                          
  subset(car.model == c("Outlander PHEV", "Leaf")) %>%
  na.omit(w.max)

#Plotten grafiek
ggplot(trmA) + geom_freqpoly(aes(x =w.max, y = ..count.., colour = car.model)) + xlim(c(3000, 4000)) + ylab("Frequency")
```

## Stap 3:
Nazir laat zien hoe hij de output gaat bewaren en delen via Github. In het kort legt hij wat Github. 

1. Hij slaat het bestand **carmodels.Rmd** op zijn local **backstage** repo. 
2. Open Window Power Shell (verandert de directory naar backstage)
3. Stagged, commit en pusht de **carmodels.Rmd** naar de **backstage** repo op Github.com.

hj




***Deel 2 door Auke***
[Mooie grafiek maar ik heb een beter idee; maak ik denk.Bijvoorbeeld een box plot en in combinatie met de violin plot].

Auke geeft zijn commentaar op de grafiek en slaat he op.

Deel 3 door Nazir













```



trmleaf <- trmA %>%
  select(car.model == c("leaf")
  
> trmOut <- trm %>%
+     subset(car.model == c("Outlander PHEV")) %>%
+     na.omit() 
         
ggplot(trmleaf, aes(x=w.max)) + geom_freqpoly() + xlim(c(3000, 4000))


ggplot(trmA, aes(w.max, fill=car.model)) + geom_density(alpha=0.3) + xlim(c(3000, 4000))

ggplot(trmA, aes(x=car.model, y=w.max)) + geom_violin(fill="blue") + geom_boxplot(fill="green", width=.02) + ylim(c(3000, 4000))
```

  

```


 select(arr_delay, dep_delay) %>%
  summarise(
    arr = mean(arr_delay, na.rm = TRUE),
    dep = mean(dep_delay, na.rm = TRUE)
  ) %>%
  filter(arr > 30 | dep > 30)



***Visualisatie data*** 
Boxplot 

<http://docs.ggplot2.org/0.9.3/geom_violin.html>


***OUtput delen***


***Simple steps for Git;***

Clone repo
Set directory in the cloned repo (1) -> $cd [path of the cloned repo]
Update/change README.md
$ git add README.md
$ git commit -m "message"
$ git push  
$ git push origin master

shortcut for cd into a submap -> $ cd submap/





# Deel 2 - door Auke

Bekijkt de de output van Nazir en geeft commentaar -> maak van de boxplot een violin plot. 

# Deel 3 - door Nazir 

Verwerkt het commentaar van Auke en update de output file op Github. 






```{r}
summary(cars)
```

You can also embed plots, for example:

```{r, echo=FALSE}
plot(cars)
```

Note that the `echo = FALSE` parameter was added to the code chunk to prevent printing of the R code that generated the plot.

http://stackoverflow.com/questions/26665319/removing-na-in-dplyr-pipe


> trmA31 <- trm %>%
+     subset(car.model == c("Outlander PHEV", "Leaf"))
